# 求教定期存单利息问题

提问人：zhaoyouhao 时间：2017-03-28 00:34:17
企业 2016 年 2 月 16 日存入一笔 7500 万的一年期定期存单，年利率为2.75%，到 2016 年末定期存单未到期，企业也未确认 2 月 16 日到12 月 31 日之间的利息收入。那可不可以到 2017 年 2 月 15 日到期确认利息收入计入 2017 年度利息收入。如果不行的话，是否对 2 月 16日到 12 月 31 日利息收入进行测算从而进行调整？

回答人：chenyiwei
首先要明确：当初存入时是否具有明确的持有至到期的意图以及具有相应的财务能力？ 如果是，则应在期末按照定期存款利率确认利息收入。如果影响重大的，应进行审计调整。 如果当初存入时没有明确的持有至到期的意图，且在期末尚未排除在到期日前提前支取的可能性，则期末不确认利息收入，到实际收回款项时确认。